【裁判字號】    92,訴,384
【裁判日期】    920829
【裁判案由】    違反毒品危害防制條例
【裁判全文】
臺灣新竹地方法院刑事判決                          九十二年度訴字第三八四號
    公  訴  人  臺灣新竹地方法院檢察署檢察官
    被      告  甲○○
右列被告因違反毒品危害防制條例案件，經檢察官提起公訴（九十二年度毒偵緝字第
四八號），本院判決如左︰
    主  文
甲○○連續施用第一級毒品，累犯，處有期徒刑壹年，扣案之海洛因貳包（其中壹包
淨重零點壹捌公克、包裝重零點貳壹公克；另壹包淨重零點零柒公克、包裝重零點貳
玖公克），均沒收銷燬之，另扣案之注射針筒支、挖杓壹支及美納水貳瓶（其中壹
瓶為空瓶），均沒收；又施用第二級毒品，累犯，處有期徒刑伍月。應執行有期徒刑
壹年肆月，扣案之海洛因貳包（其中壹包淨重零點壹捌公克、包裝重零點貳壹公克；
另壹包淨重零點零柒公克、包裝重零點貳玖公克），均沒收銷燬之，另扣案之注射針
筒支、挖杓壹支及美納水貳瓶（其中壹瓶為空瓶），均沒收。
    事  實
一、甲○○前於民國八十六年間因違反麻醉藥品管理條例案件，經臺灣高等法院於八
    十六年十月十六日以八十六年度上易字四八○五號判處有期徒刑六月並諭知易科
    罰金折算標準確定，嗣於八十七年六月一日易科罰金執行完畢。又於八十六年間
    因施用毒品案件，經本院依職權裁定送觀察勒戒後，認無繼續施用之傾向，嗣於
    八十七年九月二十八日以八十七年度訴字第五七號免刑判決確定。
二、甲○○於上開免刑判決確定後五年內，竟基於施用第一級毒品海洛因之概括犯意
    ，自九十二年一月十三、十四日起至九十二年一月十六日止，連續在其位於新竹
    縣竹東鎮○○里○○○鄰○○路四十五巷十二號住處等地，將第一級毒品海洛因
    加水稀釋後，以注射針筒注射入體內之方式，施用第一級毒品海洛因多次，平均
    一、二天施用一次。其另行起意，於九十二年一月十六日下午七時五十分許回溯
    前九十六小時內某時，在不詳地點，以不詳之方式，施用第二級毒品安非他命一
    次。為警於九十二年一月十六日下午六時五十分許，在其位於新竹縣竹東鎮○○
    里○○○鄰○○路四十五巷十二號住處查獲，並扣得第一級毒品海洛因二包（其
    中一包淨重零點一八公克、包裝重零點二一公克；另一包淨重零點零七公克、包
    裝重零點二九公克）及甲○○所有供施用第一級毒品海洛因所用之注射針筒三支
    、挖杓一支及美納水二瓶（其中一瓶為空瓶）。並經警採其尿液送驗結果，呈嗎
    啡及安非他命陽性反應，再經本院於九十二年三月三十一日以九十二年度毒聲字
    第一九四號裁定送臺灣新竹看守所附設勒戒處所觀察、勒戒後，認有繼續施用毒
    品傾向，現在臺灣新竹戒治所強制戒治中。
三、案經新竹縣警察局橫山分局報請臺灣新竹地方法院檢察署檢察官偵查起訴。
    理  由
一、訊據被告甲○○對於右揭時地連續施用第一級毒品海洛因之事實，於本院審理中
    坦承不諱，惟矢口否認施用第二級毒品安非他命犯行云云，辯稱：可能係因朋友
    在旁施用安非他命，伊吸到二手煙所致云云。經查：
（一）被告連續施用第一級毒品部分，業據其於本院審理中自承不諱，又其於九十二
      年一月十六日為警查獲所採集尿液，經送昭信科技顧問股份有限公司檢驗結果
      ，呈海洛因經人體代謝後之嗎啡陽性反應、甲基安非他命陽性反應，此有昭信
      科技顧問股份有限公司於九十二年二月十四日出具檢體編號Ｚ0000000
      00000濫用藥物陽性檢體檢驗報告在卷可稽（見九十二年度毒偵字第一一
      八號偵查卷第四十八頁）。另被告為警查獲所扣案之毒品二包，認係第一級毒
      品海洛因，其中一包淨重零點一八公克、包裝重零點二一公克，另一包淨重零
      點零七公克、包裝重零點二九公克，亦有法務部調查局於九十二年三月二十日
      出具之調科壹字第一○○○○一七八四號鑑定通知書在卷足憑。此外，復有被
      告所有供施用第一級毒品海洛因所用之注射針筒三支、挖杓一支及美納水二瓶
      （其中一瓶為空瓶）扣案可證，是認被告上開自白應與事實相符，被告施用第
      一級毒品海洛因犯行，堪予認定。
（二）被告施用第二級毒品部分，雖據其否認犯行，辯稱：可能吸到二手煙云云，經
      查：
    １、按尿液毒品檢驗：：若能使用較先進之氣相層析質譜儀分析法確認，則可完
        全排除偽陽性之干擾，為目前最具公信力的檢驗方法」，有卷附之法務部調
        查局第六處（八七）發技（一）字第八七○七四五七四號函可按；次按甲基
        安非他命經口服投與後約百分之七十於二十四小時內自尿液中排出，約百分
        之九十於九十六小時內自尿液中排出，甲基安非他命之檢出與其投與方式、
        投與量、個人體質、採尿時間及檢測儀器之精密度等諸多因素有關，惟依上
        述資料推斷，最長可能不會超過四日，亦有行政院衛生署藥物食品檢驗局（
        八一）藥檢壹字第００一一五六號函附卷足按。查，觀諸上開昭信科技顧問
        股份有限公司於九十二年二月十四日出具檢體編號Ｚ0000000000
        00濫用藥物陽性檢體檢驗報告內容，該公司係經由酵素免疫分析篩檢後，
        再經以氣相層析質譜儀確認結果，檢驗出被告尿液中有甲基安非他命陽性反
        應，參諸上開函文說明，可知昭信科技顧問股份有限公司所使用之檢驗方法
        已可完全排除毒品偽陽性之干擾，是認前開檢驗結果堪足憑信。參以被告係
        於九十二年一月十六日下午七時五十分許採尿，是其自該時起回溯前九十六
        小時內某時，有施用第二級毒品安非他命犯行，應堪認定。
    ２、至被告所辯：吸到二手煙云云，惟據研究文獻所示，尚無被動吸入海洛因或
        安非他命而致尿液檢驗出毒品陽性反應之文獻，且一般吸食方式之二手煙並
        不會使免疫抗體方法之檢驗呈陽性反應，亦有台北榮民總醫院毒藥物諮詢中
        心函文在卷足憑，是以被告上開所辯，殊難採信。
（三）再查，被告於八十六年間因施用毒品案件，經本院依職權裁定送觀察勒戒後，
      認無繼續施用之傾向，嗣於八十七年九月二十八日以八十七年度訴字第五七號
      免刑判決確定，其於免刑判決確定後五年內，竟再犯本案施用毒品案件，經本
      院於九十二年三月三十一日以九十二年度毒聲字第一九四號裁定送臺灣新竹看
      守所附設勒戒處所觀察、勒戒後，認有繼續施用毒品傾向，現在臺灣新竹戒治
      所強制戒治中等情，有臺灣高等法院被告全國前案紀錄表、臺灣新竹地方法院
      檢察署刑案資料查註紀錄表、本院八十七年度訴字第五七號裁定、免刑判決及
      九十二年度毒聲字第一九四號裁定、臺灣新竹看守所於九十二年六月十二日出
      具之竹所總字第○九二○○○一○五二號函所附有無繼續施用毒品傾向證明書
      一份附卷可參。
（四）綜上事證，被告前違反毒品危害防制條例第十條之罪，經觀察、勒戒，認無繼
      續施用毒品傾向，經本院免刑判決後，五年內再犯本案施用第一級毒品海洛因
      、第二級毒品安非他命犯行，第二次經觀察、勒戒後，認有繼續施用毒品傾向
      ，現經裁定令入戒治處所施以強制戒治，足資認定，自應依法予以論科。
二、核被告所為，係犯毒品危害防制條例第十條第一項之施用第一級毒品罪、同條例
    第十條第二項之施用第二級毒品罪。其分別持有第一級毒品海洛因、第二級毒品
    安非他命之低度行為，各為其施用第一級毒品海洛因、第二級毒品安非他命之高
    度行為所吸收，皆不另論罪。又被告先後多次施用第一級毒品，時間緊接，所犯
    之罪名及基本犯罪構成要件均相同，顯係基於概括犯意反覆為之，為連續犯，應
    依刑法第五十六條之規定，論以連續施用第一級毒品罪，並加重其刑。公訴意旨
    雖僅就被告於九十二年一月十六日下午七時五十分許回溯前二十六小時內某時，
    施用第一級毒品海洛因部分提起公訴，而被告前述未據公訴人提起公訴部分，因
    與本院前開論科之施用第一級毒品犯行間，具有連續犯之裁判上一罪之關係，已
    如前述，本院自應併予審酌，附此說明。而被告所犯之連續施用第一級毒品罪、
    施用第二級毒品罪，犯意各別，行為互殊，且犯罪構成要件不同，應予分論併罰
    。末查，被告前於八十六年間因違反麻醉藥品管理條例案件，經臺灣高等法院於
    八十六年十月十六日以八十六年度上易字四八○五號判處有期徒刑六月並諭知易
    科罰金折算標準確定，嗣於八十七年六月一日易科罰金執行完畢等情，有臺灣高
    等法院被告全國前案紀錄表以及臺灣新竹地方法院檢察署刑案資料查註紀錄表等
    件附卷可佐，被告前受有期徒刑之執行完畢後，五年以內再犯本件有期徒刑以上
    之罪，為累犯，應依刑法第四十七條之規定，遞加重其刑。爰審酌被告無視法令
    之禁止，前已因肅清煙毒條例、違反麻醉藥品管理條例案件，經本院、臺灣高等
    法院判處有期徒刑在案，有臺灣高等法院被告全國前案紀錄表及臺灣新竹地方檢
    察署刑案資料查註紀錄表附卷可稽，竟再度施用足以導致精神障礙及生命危險之
    成癮性毒品，顯無悔改之意，兼以施用毒品所生危害以自戕健康為主，及其施用
    期間長短，事後坦承犯行等一切情狀，量處如主文所示之刑，併定其應執行之刑
    。
三、另扣案之海洛因二包（其中一包淨重零點一八公克、包裝重零點二一公克；另一
    包淨重零點零七公克、包裝重零點二九公克），應依毒品危害防制條例第十八條
    第一項前段之規定，均沒收銷燬之。另扣案之注射針筒三支、挖杓一支及美納水
    二瓶（其中一瓶為空瓶），均為被告所有、供施用第一級毒品海洛因所用之物，
    已據被告供承在卷無訛，應依刑法第三十八條第一項第二款之規定，併予宣告沒
    收。
四、據上論斷，應依刑事訴訟法第二百九十九條第一項前段，毒品危害防制條例第十
    條第一項、第十條第二項、第十八條第一項前段，刑法第十一條前段、第五十六
    條、第四十七條、第五十一條第五款、第三十八條第一項第二款，判決如主文。
本案經檢察官許麗美到庭執行職務。
中      華      民      國    九十二    年      八      月    二十九    日
                                臺灣新竹地方法院刑事第一庭
                                    法  官  黃  美  文
右正本證明與原本無異。
如不服本判決，應於判決送達後十日內向本院提出上訴狀( 應附繕本 )，上訴於
臺灣高等法院。
                                    書記官  陳  秀  子
中      華      民      國    九十二    年      八      月    二十九    日
附錄論罪科刑法條：
毒品危害防制條例第十條：
施用第一級毒品者，處六月以上五年以下有期徒刑。
施用第二級毒品者，處三年以下有期徒刑。


司法院資訊處製作；財團法人民間司法改革基金會備份。
